臺灣高等法院臺中分院刑事判決       100年度上訴字第2020號
上  訴  人
即  被  告  張竣誠
選任辯護人  沈靖家律師
上列上訴人因違反毒品危害防制條例案件，不服臺灣彰化地方法
院100年度訴字第790號中華民國100年8月17日第一審判決（起訴
案號：臺灣彰化地方法院檢察署100年度偵字第4465、4542、454
3、4544、4545號），提起上訴，本院判決如下：
    主  文
上訴駁回。
    理  由
一、按依刑事訴訟法第350條、第361條、第362條、第367條規定
    ，不服地方法院之第一審判決而上訴者，須提出上訴書狀，
    並應敘述具體理由，為上訴必備之程式；其所提出之書狀未
    敘述上訴理由，或僅曾以言詞陳述上訴理由者，均應於上訴
    期間屆滿後20日內補提理由書於第一審法院。第一審法院經
    形式審查，認逾期未補提上訴理由者，應定期間先命補正；
    逾期未補正者，為上訴不合法律上之程式，應以裁定駁回。
    倘已提出上訴理由，但所提非屬具體理由者，或已上訴但未
    提上訴理由，經審判長定期間補正仍未補正者，則應由第二
    審法院以上訴不合法律上之程式，判決駁回。而所謂具體理
    由，必係依據卷內既有訴訟資料或提出新事證，指摘或表明
    第一審判決有何採證認事、用法或量刑等足以影響判決本旨
    之不當或違法，而構成應予撤銷之具體事由，始克當之（例
    如：依憑證據法則具體指出所採證據何以不具證據能力，或
    依憑卷證資料，明確指出所為證據證明力之判斷如何違背經
    驗、論理法則）；倘僅泛言原判決認定事實錯誤、違背法令
    、量刑失之過重或輕縱，而未依上揭意旨指出具體事由，或
    形式上雖已指出具體事由，然該事由縱使屬實，亦不足以認
    為原判決有何不當或違法者（例如：對不具有調查必要性之
    證據，法院未依聲請調查亦未說明理由，或援用證據不當，
    但除去該證據仍應為同一事實之認定），皆難謂係具體理由
    ，俾與第二審上訴制度旨在請求第二審法院撤銷、變更第一
    審不當或違法之判決，以實現個案救濟之立法目的相契合，
    並節制濫行上訴（最高法院97年度台上字第892號刑事判決
    意旨參照）。
二、本件上訴人即被告張竣誠（下稱被告）委由原審之公設辯護
    人為其繕具上訴理由狀後，於民國100年8月25日向原審法院
    提出上訴書狀，核其記載之上訴理由略為：(一)被告雖有販賣
    第三級毒品之犯行，惟若未區分行為人販賣毒品之數量、目
    的及所造成之危害，一律處以重刑，自非罰其所當罰之刑事
    政策目的，亦非為阻絕毒害之唯一方法。且同為販賣毒品之
    人，有大盤毒梟，亦有中、小盤之分，甚或僅止於吸毒者友
    儕間為求互通有無之有償轉讓者亦有之，然所設法定最低本
    刑卻相同，自有不合理之處。此時自非不可依客觀之犯行與
    主觀之惡性二者加以考量其情狀，是否有可憫恕之處，適用
    刑法第59規定酌量減輕其刑。本案被告張竣誠販賣毒品之對
    象僅有一人，對社會之危害程度甚微，販賣之次數只有4次
    ，每次交易均僅一小包（金額500元），以此情形何有對國
    人身體健康及社會秩序影響甚大之情，原判決對於刑法第59
    條之適用完全未予考量，理由不備。(二)被告於警詢、偵訊及
    原審均坦承犯罪，具有悔意，請斟酌其僅因一時失慮，偶罹
    刑典，經此偵審程序之教訓後，當應知所警惕，併請宣告緩
    刑，以啟自新等語。
三、本院查：
  (一)被告張竣誠因不服上開臺灣彰化地方法院之第一審判決，而
    於前述時間具狀敘明理由向原審法院提起上訴，則依刑事訴
    訟法第361條第2項之規定、該條項立法修正理由及上揭最高
    法院判決意旨，被告倘已提出上訴理由，但所提非屬具體理
    由者，即應由第二審法院以上訴不合法律上之程式，以判決
    駁回之；且上訴理由之具體與否係屬第二審法院審查範圍，
    不在命補正之列（參見法院辦理刑事訴訟案件應行注意事項
    第162點）。
  (二)又被告張竣誠提起本件上訴，係以傳真請求原審之公設辯護
    人為其撰擬前述上訴理由狀等事實，有其傳真之影本及其上
    訴書狀之記載可參（見本院卷第9至11頁），故就所提起之
    上訴，其辯護倚賴權已得有保障，此先予敘明。至被告雖以
    前揭理由提起上訴，惟以：1.原判決理由欄貳、二、(四)之部
    分，已載明「另辯護意旨請求參酌被告張竣誠之犯罪情節，
    依刑法第59條規定酌減其刑一節，惟本院認被告張竣誠為一
    己私利而販毒，對國人身體健康及社會秩序影響甚大，況渠
    等犯行並無特殊之原因與環境，在客觀上顯不足以引起一般
    同情，是以被告辯護人主張被告張竣誠犯後已坦認全部犯行
    、素行良好等情，惟依前揭說明，上揭事項均屬從輕量刑之
    標準，難認被告犯罪之情狀有顯可憫恕之情形，自無依該規
    定減輕其刑之餘地，附此敘明。」等語，就其未依刑法第59
    條規定對被告張竣誠所犯部分酌量減輕其刑，已為適當之說
    明，核無不合，前開上訴理由之(一)漫指原審此部分判決理由
    不備，容非前揭說明所稱之具體理由；2.前開上訴理由(二)之
    部分，則顯係單純請求為緩刑之諭知，並未敘及原判決有何
    違誤或不當而應撤銷改判之處。是核其全體上訴意旨，顯未
    本於案內具體之卷證資料，或提出其他新事證，以指摘或表
    明第一審判決有何採證認事、用法或量刑等足以影響判決本
    旨之不當或違法，而可構成應予撤銷之具體事由。
四、綜上所述，被告之上訴理由尚非前開說明所謂之具體理由，
    則揆諸前揭最高法院判決之意旨，及依「程序優先於實體」
    之刑事訴訟法原則，本件上訴即不合法定上訴程式，而應予
    駁回，並不經言詞辯論為之。
據上論斷，應依刑事訴訟法第367條前段、第372條，判決如主文
。
中    華    民    國   100    年    10    月    26    日
            刑事第九庭  審判長法  官  江  德  千
                              法  官  陳  宏  卿
                              法  官  莊  深  淵
以上正本證明與原本無異。
如不服本判決應於收受送達後十日內向本院提出上訴書狀，其未
敘述上訴之理由者，並得於提起上訴後十日內向本院補提理由書
（均須按他造當事人之人數附繕本）「切勿逕送上級法院」。
                              書記官  陳  振  海
中    華    民    國   100    年    10    月    26    日